臺灣臺北地方法院刑事判決　　　　　　 96年度交易字第544號
公　訴　人　臺灣臺北地方法院檢察署檢察官
被　　　告　甲○○
上列被告因公共危險案件，經檢察官提起公訴（九十六年度偵字
第一六００六號），本院判決如下：
    主  文
甲○○服用酒類，不能安全駕駛動力交通工具而駕駛，處有期徒
刑伍月，如易科罰金，以新台幣壹仟元折算壹日。
    事  實
一、甲○○前於民國九十二年間因酒後駕車公共危險案件，經臺
    灣臺北地方法院檢察署檢察官以九十二年度偵字第二一八０
    四號為緩起訴處分確定，嗣於九十五年又因酒後駕車之公共
    危險案件，經本院先後以九十五年度店交簡字第四號、第六
    五號判決判處拘役三十日、五十九日確定，並以九十五年度
    聲更一字第六號裁定定應執行刑為拘役八十日確定（於九十
    五年九月二十八日緝獲歸案，易科罰金執行完畢）。詎甲○
    ○猶不知悔改，於九十六年七月十日下午六時三十分許，在
    臺北市○○區○居街附近麵攤，飲用二、三瓶啤酒後，明知
    已酒醉不能安全駕駛動力交通工具之情況下，猶駕駛車牌號
    碼ＤＫＵ－五八五號輕型機車，於同日下午十一時三分許，
    途經臺北市○○區○○街二二０巷軍營前，適為臺北市政府
    警察局信義分局六張犁派出所員警執行取締酒後駕車勤務時
    攔檢查獲，經警測試其呼氣所含酒精成分為每公升零點七八
    毫克。
二、案經臺北市政府警察局信義分局報告臺灣臺北地方法院檢察
    署檢察官偵查起訴。
    理  由
一、訊據被告甲○○對於在上開時間、地點飲用啤酒二、三瓶後
    仍駕駛車牌號碼ＤＫＵ－五八五號輕型機車，於同日下午十
    一時三分許，途經臺北市○○區○○街二二０巷軍營前，為
    為警執行取締酒後駕車勤務時攔檢查獲並測試其吐氣所含酒
    精成分為每公升零點七八毫克等情，雖均坦承不諱（見本院
    審判筆錄第二頁），並有酒精濃度測試表在卷可稽，惟被告
    辯稱伊認為當時伊仍清醒，應該可以騎車云云。惟按刑法第
    一百八十五條之三所規定服用酒類，不能安全駕駛動力交通
    工具而駕駛者，應負刑事責任，揆其立法目的在藉抽象危險
    犯之犯罪構成要件，以嚇阻酒後駕車者對道路交通安全之危
    害，本不以發生實害為必要。而所謂不能安全駕駛之認定，
    並無一定之數值可供界定，而係由法院以一般社會通念之客
    觀標準，足生公共危險時即足。目前行政機關所取締酒後駕
    車之參考標準，係依法務部於八十八年五月十日邀集司法院
    刑事廳、交通部、行政院衛生署、內政部警政署及中央警察
    大學等機關開會，所為凡呼氣酒精濃度逾每公升含零點五五
    毫克時，即屬不能安全駕駛之決議。上開會議決議本身固僅
    屬檢警取締酒後駕車之參考，尚無拘束法院之效力，惟以上
    開會議決議所採之標準，係參考美國、德國及日本等國家所
    進行之酒精濃度與精神狀態之測試實驗，亦即，各項實驗均
    發現凡呼氣中酒精濃度達每公升零點五五毫克時，就人之生
    理方面，已產生視覺反應遲鈍、影像不能集中、同時不能看
    清前方路況及車旁照後鏡等狀況，及駕駛能力已受有影響、
    肇事率已為一般人正常人之十倍之事實。而被告經警攔檢測
    試其呼氣中酒精濃度每公升高達零點七八毫克，且經檢測生
    理平衡，其中雙腳併攏，兩手緊貼大腿，將一腳向前抬高離
    地十五公分並停止不動三十秒及雙腳併攏，雙手向前平伸，
    閉眼、輪流使用左右手的食指指尖觸摸鼻尖等測試均為不合
    格，有刑法第一百八十五條之三案件測試觀察紀錄表、生理
    平衡檢測表等在卷可參，依一般社會通念，被告飲酒後確實
    已達不能安全駕駛之程度，被告辯稱伊仍然清醒云云，顯屬
    卸責之詞，不足採信。因此，被告確有於飲用酒類後，已達
    不能安全駕駛動力交通工具而仍然駕駛之犯行。本件事證明
    確，被告犯行已堪認定，應依法論科。
二、核被告所為係犯修正前刑法第一百八十五條之三服用酒類不
    能駕駛動力交通工具而駕駛之公共危險罪。爰審酌被告前曾
    三次酒後不能安全駕駛仍駕車分別經檢察官緩起訴處分及本
    院判決確定，有臺灣高等法院被告前案紀錄表可稽，雖未構
    成累犯，然伊確實知悉酒後即不應駕駛車輛上路，卻仍明知
    故犯，而值此政府為確保社會公眾安定及其他道路交通參與
    者之安全，而強力取締酒後駕車之際，被告卻無視於法律之
    存在，心存僥倖，公然向公權力挑戰，其罔顧他人生命、財
    產之心態，實不足取，犯罪後未坦承犯行，惟且所駕駛車輛
    ，尚未造成他人實際傷害等一切情狀，量處如主文所示之刑
    ，並諭知易科罰金之折算標準，以示懲儆。
據上論斷，依刑事訴訟法第二百八十四條之一、第二百九十九條
第一項前段，刑法第一百八十五條之三、第四十一條第一項前段
，刑法施行法第一條之一，判決如主文。
本案經檢察官陳重言到庭執行職務
中　　華　　民　　國　　96　　年　　10　　月　　24　　日
　　　　　　　　　交通法庭    法　官　黎惠萍
上正本證明與原本無異。
如不服本判決，應於判決送達後10日內向本院提出上訴狀 (應抄
附繕本)。
                              書記官  楊麗娟
中　　華　　民　　國　　96　　年　　10　　月　　24　　日
附錄本案論罪科刑法條全文
刑法第一百八十五條之三
（重大違背義務致交通危險罪）
服用毒品、麻醉藥品、酒類或其他相類之物，不能安全駕駛動力
交通工具而駕駛者，處一年以下有期徒刑、拘役或三萬元以下罰
金。
